【裁判字號】    92,訴,235
【裁判日期】    920321
【裁判案由】    違反著作權法
【裁判全文】
臺灣高雄地方法院刑事判決                          九十二年度訴字第二三五號
    公  訴  人  臺灣高雄地方法院檢察署檢察官
    被      告  甲○○
右被告因違反著作權法案件，經檢察官提起公訴（九十一年度偵字第八四一三、二一
０五三號）本院判決如左：
    主  文
甲○○以意圖出租而擅自以重製之方法侵害他人之著作財產權為常業，處有期徒刑壹
年陸月，緩刑肆年。扣案之電腦主機參拾捌台、電腦螢幕參拾玖台、鍵盤參拾玖個、
滑鼠壹拾肆個、伺服器壹台及計費電腦主機壹台均沒收。
    事  實
一、甲○○係設於高雄市○○區○○路一二六之一號「風信子網際網路店」之負責人
    ，明知「暗黑破壞王二代之毀滅之王」遊戲軟體電腦程式係美商Ｂｌｉｚｚａｒ
    ｄ  Ｅｎｔｅｒｔａｉｎｍｅｎｔ公司所享有電腦程式著作權，並專屬授權予松
    崗電腦圖書資料股份有限公司（下稱松崗公司）享有著作財產權之電腦程式著作
    ，「虛擬光碟網路版」電腦程式則係東石資訊股份有限公司（下稱東石公司）享
    有著作財產權之電腦程式著作，未經著作財產權人松崗公司及東石公司之同意或
    授權，不得意圖出租而擅自重製松崗公司及東石公司所享有著作財產權之電腦程
    式著作，亦不得擅自以出租之方法侵害松崗公司及東石公司所享有之電腦程式著
    作財產權，詎甲○○竟基於意圖出租營利之犯意，未經著作財產權人松崗公司及
    東石公司之同意或授權下，分別於民國九十年五月接手陳坤生經營上開網際網路
    店後某日及九十一年五月間某日，於店內電腦伺服器重製「暗黑破壞王二代毀滅
    之王」及「虛擬光碟網路版」電腦程式著作，再以網路連結方式，連線至店內其
    他電腦主機，供不特定人消費使用，並以之為常業。先於九十一年三月二十八日
    下午四時五分許，為警持本院核發之搜索票，在上址「風信子網際網路店」當場
    查獲，並扣得電腦主機二十五台、電腦螢幕二十五台、鍵盤二十五個及電腦伺服
    器一台。嗣於九十一年九月六日下午五時十分許，再為警持本院核發之搜索票，
    在上址「風信子網際網路店」當場查獲，並扣得電腦主機十三台、電腦螢幕十四
    台、鍵盤十四個、滑鼠十四個及計費電腦一台。
二、案經松崗公司及東石公司訴由高雄縣政府警察局鳳山分局報請臺灣高雄地方法院
    檢察署檢察官偵查起訴。
    理  由
一、訊據被告甲○○矢口否認右揭犯行，辯稱：重製松岡公司擁有著作財產權之「暗
    黑破壞王二代毀滅之王」電腦程式著作並未簽約，但是頂讓下來之前就已經重製
    的，東石公司擁有著作財產權之「虛擬光碟網路版」電腦程式著作則有簽約云云
    。惟查右揭事實：
  (一)業據證人即「風信子網際網路店」前經營者陳坤生於檢察官偵查時證稱：「（檢
    察官問：店內電腦中有「暗黑破壞王二代之毀滅之王」，有無與松岡公司簽約？
    ）沒有，盤給他（即被告甲○○）時，裡面是空的。」等語（詳見九十一年度偵
    字第八四一三號卷第二十四頁），是被告辯稱頂讓下來之前就已經重製云云，顯
    不實在。
  (二)復有東石資訊股份有限公司「虛擬光碟網路版」電腦程式軟體封面、內容及名稱
    影本、「風信子網際網路店」營利事業登記證、奔騰網際網路高雄市營利事業登
    記證、「暗黑破壞神二代之毀滅之王」電腦程式版權宣告畫面及原始授權證明文
    件、正雅法律事務所證明blizzard公司委任狀、盤讓證明、房屋租賃契約、土地
    、房屋所有權狀各一件及九十一年三月二十八日查獲現場照片五大張為證，依前
    開文書證據所示，「暗黑破壞王二代之毀滅之王」遊戲軟體電腦程式係美商Ｂｌ
    ｉｚｚａｒｄ  Ｅｎｔｅｒｔａｉｎｍｅｎｔ公司所享有電腦程式著作權，並專
    屬授權予松崗公司，「虛擬光碟網路版」電腦程式則係東石公司享有著作財產權
    之電腦程式著作，被告係於九十年四月三日自案外人陳坤生處盤讓「風信子網際
    網路店」，被告並於九十年四月二日登記為奔騰網際網路負責人對外仍以「風信
    子網際網路店」名義經營，而被告與案外人陳坤生簽訂之「盤讓證明」契約書中
    並未提到任何關於「暗黑破壞神二代之毀滅之王」電腦程式版權轉讓事宜，益證
    被告所辯顯不實在。
  (三)被告雖於本院九十二年二月十四日訊問時提出與東石公司簽訂「虛擬光碟網路版
    」電腦程式著作之授權書，惟該授權書係於九十一年十月八日簽訂，本件非法重
    製「虛擬光碟網路版」電腦程式著作犯行係於九十一年九月六日查獲，顯見被告
    係於查獲後始補簽授權契約，其於九十一年五月間重製「虛擬光碟網路版」電腦
    程式著作，仍係非法重製行為。
  (四)復有被告所有之電腦主機三十八台、電腦螢幕三十九台、鍵盤三十九個、滑鼠十
    四個、伺服器一台及計費電腦主機一台扣案可證。
  (五)又按刑法上所謂常業犯，指反覆以同種類行為為目的之社會活動之職業性犯罪而
    言，至於犯罪所得之多寡，是否恃此犯罪為唯一之謀生職業，則非所問，縱令兼
    有其他職業，仍無礙於該常業犯罪之成立。最高法院八十五年度台上字第五一０
    號判例可資參照。本件被告非法重製「暗黑破壞王二代之毀滅之王」遊戲軟體電
    腦程式著作及「虛擬光碟網路版」電腦程式著作，並反覆供出租以營利，顯係反
    覆以同種類行為為目的之職業性犯罪，依前開判例簡介，被告以意圖出租而擅自
    以重製之方法侵害他人之著作財產權為常業犯行，亦可認定。
  (六)綜上所述，被告所辯顯係卸責之詞，不足採信，本件事證明確，被告犯行已堪認
    定，應依法論科。
二、核被告所為，係犯著作權法第九十四條、第九十一條第二項之意圖出租而擅自以
    重製之方法侵害他人之著作財產權為常業罪，及同法第九十四條、第九十二條之
    擅自以出租之方法侵害他人之著作財產權罪。被告所犯上開二罪間，有方法、目
    的之牽連關係，為牽連犯，依刑法第五十五條規定，從情節較重之著作權法第九
    十四條、第九十一條第二項意圖出租而擅自以重製之方法侵害他人之著作財產權
    罪處斷。審酌被告貪圖個人不法利益，以前開方式侵害松崗公司及東石公司電腦
    程式著作財產權，不知對他人之智慧財產權予以尊重，與國際保護智慧財產權之
    潮流相違背，犯後猶掩飾犯行，態度不佳，本應予重罰，惟念被告侵害著作權之
    時間非長，經營規模尚小，對松崗公司及東石公司所造成之損害非鉅，且被告並
    無任何前科，品行尚佳等一切情狀，量處如主文所示之刑。又被告前未曾受有期
    徒刑以上刑之宣告，有卷附臺灣高等法院被告全國刑案紀錄表附卷可證，其一時
    失慮，致罹刑典，經此偵審教訓，信無再犯之虞，本院認所宣告之刑以暫不執行
    為適當，併予諭知緩刑四年，以啟自新。扣案之電腦主機三十八台、電腦螢幕三
    十九台、鍵盤三十九個、滑鼠十四個、伺服器一台及計費電腦主機一台，係被告
    所有且供其犯罪所用，業據被告供承在卷，依刑法第三十八條第一項第二款規定
    ，宣告沒收。
據上論斷，應依刑事訴訟法第二百九十九條第一項前段，著作權法第九十四條、第九
十一條第二項、第九十二條，刑法第十一條前段、第五十五條、第七十四條第一款、
第三十八條第一項第二款，判決如主文。
本案經檢察官陳俊宏到庭執行職務。
中      華      民      國    九十二    年      三      月    二十一    日
                                  臺灣高雄地方法院刑事第四庭
                                      法  官  陳業鑫
右正本證明與原本無異。
如不服本判決，應於判決送達後十日內，向本院提出上訴狀。
                                      書記官  陳素徵
中      華      民      國    九十二    年      三      月    二十四    日
附錄本案論罪科刑法條全文：
著作權法第九十一條
擅自以重製之方法侵害他人之著作財產權者，處六月以上三年以下有期徒刑，得併科
新台幣二十萬元以下罰金。
意圖銷售或出租而擅自以重製之方法侵害他人之著作財產權者，處六月以上五年以下
有期徒刑，得併科新台幣三十萬元以下罰金。
著作權法第九十四條
以犯第九十一條、第九十二條或第九十三條之罪為常業者，處一年以上七年以下有期
徒刑，得併科新台幣四十五萬元以下罰金。


司法院資訊處製作；財團法人民間司法改革基金會備份。
